【裁判字號】    92,易,229
【裁判日期】    920331
【裁判案由】    竊盜等
【裁判全文】
臺灣臺北地方法院刑事判決                          九十二年度易字第二二九號
    公  訴  人  臺灣臺北地方法院檢察署檢察官
    被      告  丙○○
右列被告因竊盜等案件，經檢察官聲請簡易判決處刑（九十一年度偵字第二四○四六
號），經本院改以通常程序審理，判決如左：
    主  文
丙○○意圖為自己不法之所有，而侵占遺失物，科罰金壹仟元，如易服勞役，以佰
元折算壹日。又竊盜，累犯，處有期徒刑捌月。
    事  實
一、丙○○前於民國八十四年間，因犯竊盜案件，經台灣臺北地方法院以八十四年易
    字第七一０三號判處有期徒刑八月確定，八十五年間，因犯贓物案件，經臺灣臺
    北地方法院以八十五年易字第二三六九號判處有期徒刑五月確定，同年間，另因
    犯竊盜案件，經臺灣臺北地方法院以八十五年易字第五七四二號判處有期徒刑五
    月確定，前開三案，經台灣臺北地方法院裁定定其應執行刑有期徒刑一年四月，
    於八十五年十二月二十日入監執行，自八十五年九月十日起算，嗣於八十六年十
    月十七日假釋出獄，假釋期間因行刑累進處遇縮短刑期至八十六年十二月十六日
    屆滿，假釋期間屆滿未經撤銷假釋，其未執行之刑以已執行論（構成累犯）；再
    於八十九年間因竊盜罪，經本院八十九年度易字第二一二一號判處有期徒刑十月
    確定（尚未執行），猶不知悔改：
  (一)先於九十一年四月二十六日後，在台北市○○街夜市，見甲○○遺失之誠泰銀行
    金融卡（卡號：000000000000號）、信用卡（卡號：000000
    0000000000號）、中國信託商業銀行金融卡（卡號：0000000
    000000號）、信用卡（卡號：0000000000000000號）等
    四張卡片遭棄置路旁，竟意圖為自己不法之所有，將之據為已有。
  (二)復於同年五月二十日上午八時三十分許，在台北市○○區○○路與八德路口，趁
    乙○○所有車號ＢＨＬ─六九六號重型機車之鑰匙仍插於置物箱之機會，另意圖
    為自己不法之所有，即徒手竊取該機車，供己代步。嗣同日上午八時三十五分許
    ，騎該車行經台北市○○區○○路與敦化南路口時，為警查獲，並扣得前揭卡片
    四張。
二、案經臺北市政府警察局大安分局報請台灣台北地方法院檢察署檢察官偵查後聲請
    簡易判決處刑，經由本院改以通常程序審理。
    理  由
一、訊據被告丙○○就於前揭(一)、(二)所示之時地，分別將被害人甲○○遺失之上述金
    融卡占為己有，並竊得被害人乙○○所有之車號ＢＨＬ—六九六號重型機車，而
    為警查獲等情，於警訊、偵查中、本院調查審理時均自白不諱（見偵查卷第九頁
    背面、第二七頁背面），並經被害人乙○○、孔德榮指訴歷歷，另有現場之重型
    機車、金融卡、信用卡扣案可資相佐（現業經被害人領回，有贓物認領保管收據
    一紙在卷），是依上開證人指述內容及卷附之各項文書、證物等補強證據已足資
    擔保被告於本院審理中所為之上開任意性自白之真實性，按據刑事訴訟法第一百
    五十六條之規定，自得據被告前開任意性自白及各該補強證據，採信被告任意、
    真實之自白，認本件事證明確，被告犯行洵堪認定，應予依法論科。
二、核被告侵占他人遺失之金融卡、竊取他人機車之行為，分別係犯刑法第三百三十
    七條侵占遺失物罪、刑法第三百二十條第一項竊盜罪。被告所犯上開二罪，犯意
    個別，行為互殊，應分論併罰。查被告前於八十四年間，因犯竊盜案件，經台灣
    臺北地方法院以八十四年易字第七一０三號判處有期徒刑八月確定，八十五年間
    ，因犯贓物案件，經臺灣臺北地方法院以八十五年易字第二三六九號判處有期徒
    刑五月確定，同年間，另因犯竊盜案件，經臺灣臺北地方法院以八十五年易字第
    五七四二號判處有期徒刑五月確定，前開三案，經台灣臺北地方法院裁定定其應
    執行刑有期徒刑一年四月，於八十五年十二月二十日入監執行，自八十五年九月
    十日起算，嗣於八十六年十月十七日假釋出獄，假釋期間因行刑累進處遇縮短刑
    期至八十六年十二月十六日屆滿，假釋期間屆滿未經撤銷假釋，其未執行之刑以
    已執行論，有臺灣高等法院被告全國前案紀錄表附卷可按，未滿五年，再犯本件
    有期徒刑以上之竊盜罪，為累犯，應依刑法第四十七條法加重其刑。爰審酌被告
    犯罪之動機、目的、犯罪時所受之刺激、犯罪之手段、犯人之生活狀況、品行、
    智識程度、犯人與被害人平日之關係、犯罪所生之危險或損害、犯罪後之態度等
    一切情狀，所犯二罪分別判處如主文所示之刑，並就罰金部分諭知易服勞役之折
    算標準。
據上論斷，應依刑事訴訟法第二百九十九條第一項前段、第四百五十二條，刑法第三
百二十條第一項、第三百三十七條、第四十二條第二項前段、第四十七條，罰金罰鍰
提高標準條例第一項前段、第二條，判決如主文。
本案經檢察官丁○○到庭執行職務
中      華      民      國    九十二    年      三      月    三十一    日
                                      臺灣臺北地方法院刑事第三庭
                                          法  官  郭惠玲
右正本證明與原本無異。
如不服本判決，應於判決送達後十日內，向本院提出上訴狀。
                                          書記官  陳  懿
中    華    民    國      九十二      年     四       月      二      日
附錄本案論罪科刑法條全文：
刑法第三百二十條  普通竊盜罪、竊佔罪
意圖為自己或第三人不法之所有，而竊取他人之動產者，為竊盜罪，處五年以下有期
徒刑、拘役或五百元以下罰金。
意圖為自己或第三人不法之利益，而竊佔他人之不動產者，依前項之規定處斷。
前二項之未遂犯罰之。
刑法第三百三十七條  侵占遺失物罪
意圖為自己或第三人不法之所有，而侵占遺失物、漂流物或其他離本人所持有之物者
，處五百元以下罰金。


司法院資訊處製作；財團法人民間司法改革基金會備份。
